臺灣臺中地方法院刑事判決　　　　　　　　　　　九十一年度自字第三四七號
　　自　訴　人　甲○○
　　被　　　告　乙○○
右列被告因侵占案件，經自訴人提起自訴，本院判決如左：
    主  文
乙○○無罪。
    理  由
一、自訴意旨略以：自訴人開設國通計程車無線電台，被告乙○○於民國（下同）九
    十年九月二十六日向自訴人租用乙豪牌506.5250MHZ頻道無線電車台機一台（附
    天線、車頂燈、麥克風各一件）然目前被告自九十年十二月二十六日，未再回公
    司繳交租金，又避不見面，特於九十一年三月十二日聲明終止合約，至今尚未交
    回無線電車台機組，被告蘇維智顯係意圖為自己不法之所有，將上開租得之無線
    電車台機一台侵占入己，因認被告涉有刑法第三百三十五條第一項之侵占罪嫌云
    云。
二、按犯罪事實，應依證據認定之，無證據不得推定其犯罪事實；不能證明被告犯罪
    者，應諭知無罪之判決，刑事訴訟法第一百五十四條、第三百零一條第一項分別
    定有明文。又刑法上之侵占罪，須持有人變易其原來之持有意思而為不法所有之
    意思，始能成立，如僅將持有物延不交還或有其他原因致未能交還，既缺乏主觀
    要件，即難遽以該罪相繩。最高法院四十年台上字第八六號、六十八年度台上字
    第三一四六號判例可資參照。
三、本件訊據被告對有於九十年九月二十六日，向自訴人租用乙豪牌506.5250MHZ頻
    道無線電車台機一台（附天線、車頂燈、麥克風各一件），至今尚未交回返還之
    事實直承不諱，惟矢口否認有侵占之犯行，辯稱其所租用之無線電車台機組是因
    被竊，一時找不回來，所以才未續繳付租金，自訴人自訴後其已與自訴人和解賠
    償租金及車台機之全部價額共新台幣（下同）三萬二千元等語。查本件被告向自
    訴人租用上開無線電車台機一台後，嗣因被竊致未再續付租金及未能返還機台，
    此情業據被告詳陳在卷，再參以自訴人於九十一年六月十二日到庭陳稱其與被告
    已和解，被告並已將車機台及所欠服務費共三萬二千元全部付清，此亦有九十一
    年六月十二日自訴人與被告之和解書影本一紙在卷可憑，則核被告對上開無線電
    車台機，並無侵占犯意及事實甚明。此外，復查無其他積極證據足資證明被告有
    何侵占之犯行，本件純係被告於車台機失竊後未能及時與自訴連繫及繳付租金而
    生之誤會，要屬民事糾葛，且已和解止爭，自難對被告遽以侵占之罪名相繩，爰
    依法為被告無罪之判決。
四、本件自訴人經合法傳喚，無正當理由未於最後審判期日到庭，爰不待其陳述而為
    判決，並此敘明。
據上論斷，應依刑事訴訟法第三百四十三條、第三百零一條第一項，第三百三十一條
第一項後段， 判決如主文。
中      華      民      國    九十一    年      七      月      十      日
                                        法  官    柯   崑   輝
右正本證明與原本無異。
如不服本判決，應於送達後十日內向本院提出上訴狀 (須附繕本) ，上訴於台灣高等
法院台中分院。
                                        書記官
中      華      民      國    九十一    年      七      月      十      日
